臺灣高雄地方法院刑事判決　　　　　　　93年度訴字第3072號
公　訴　人　臺灣高雄地方法院檢察署檢察官
被　　　告　丁○○　男　33歲.
指定辯護人　本院公設辯護人　己○○
上列被告因殺人未遂案件，經檢察官提起公訴（93年度偵字第16
473號）及移送併案審理（94年度偵字第 3535號），本院判決如
下：
    主  文
丁○○殺人未遂，處有期徒刑陸年，扣案之菜刀壹把沒收。
    事  實
一、丁○○在甲○○所開設位於高雄縣仁武鄉○○村○○路 170
    之 1號「風潮美髮店」內擔任員工兼廚師工作，因認為庚○○在上址「風潮美髮店」前擺設水果攤位，常將果皮垃圾等
    物棄置該店門口地面而心生不滿，於民國93年6月19日晚上8
    時許，在上址「風潮美髮店」前即庚○○擺設水果攤位處，
    與庚○○發生口角及拉扯，丁○○難捺心中醞積已久之怒意
    ，明知人之背部為身體之要害，持菜刀揮砍，當足以奪人性
    命，竟基於殺人之犯意，自門口花圃處拿起預藏，且其所有
    平日供切菜用之菜刀1把，逕朝庚○○之手臂猛砍1刀造成左
    手肘長12公分、深5公分之1處刀傷傷害、左鷹嘴突出骨骨折
    及尺神經損傷，庚○○見狀轉身逃逸，丁○○仍承前殺意持
    刀接續朝庚○○背部等處砍殺，致庚○○受有背部長15公分
    、深5公分；長8公分、深0.5公分；長5公分、深0.5公分等3
    處刀傷傷害及左側肩部長18公分、深3公分之刀傷傷害1處及
    左肩胛骨骨折，庚○○因而跌倒於前揭美髮店門口花圃內，
    丁○○又持前揭菜刀朝庚○○腳部等處揮砍，致庚○○右側
    大腿近骨盆處受有各長20公分、深7公分之2處刀傷傷害及右
    股骨骨折。嗣經庚○○之妻乙○○及友人戊○○在場見狀，
    阻止丁○○繼續殺害庚○○，惟丁○○仍將庚○○壓制在地
    ，乙○○則趁機將丁○○手中之菜刀奪下丟棄於前揭美髮店
    旁之麵攤處，乙○○並報警請救護車將庚○○送醫急救後，
    庚○○始倖免於死，丁○○則趁隙騎乘機車逃離現場，警方
    隨後在案發現場扣得丁○○所有之前揭行兇菜刀1把。
二、案經庚○○訴由高雄縣警察局仁武分局報請臺灣高雄地方法
    院檢察署檢察官偵查起訴。
    理  由
一、程序部分：
  (一)按被告以外之人於審判外向法官所為之陳述，得為證據，刑
    事訴訟法第159條之1第 1項定有明文。其立法理由係認為被
    告以外之人之陳述係在法官面前為之，因其任意陳述之信用
    性已受確定保障之情況下所為之陳述，自得作為證據，且不
    問係本案或其他刑事案件之羈押訊問期日、勘驗期日、準備
    程序期日、審理期日或民事事件、行政訴訟程序，凡係在普
    通法院法官面前所為之陳述（不包括軍事法官），均具有證
    據能力。是本案證人戊○○、庚○○、乙○○、甲○○分別
    於本院審理中向法官所為之證述（參見本院94年 3月18日、
    94年4月8日審判筆錄），在其等任意陳述之信用性均無疑之
    情況下，依法即得作為證據。
  (二)按被告以外之人於偵查中向檢察官所為陳述，除顯有不可信
    之情況者外，得為證據，刑事訴訟法第159條之1第 2項定有
    明文。蓋因檢察官與法官同為司法官署，且檢察官代表國家
    偵查犯罪，依法有訊問被告、證人及鑑定人之權力，且須對
    被告有利、不利之情形均應注意，況徵諸實務運作，檢察官
    實施刑事偵查程序，亦能恪遵法定程序之要求，不致有違法
    取證情事且可信度極高，是被告以外之人前於偵查中已具結
    而為證述，除反對該項供述得具有證據能力之一方，已釋明
    「顯有不可信之情況」之理由外，不宜以該證人未能於審判
    中接受他造之反對詰問為由，即遽指該證人於偵查中之陳述
    不具證據能力，方符前揭法條之立法意旨。是證人庚○○、
    乙○○、甲○○於檢察官偵查時所為陳述（參見偵查卷宗第
    70頁至第73頁），被告未曾提及檢察官在偵查時，有任何不
    法取供之情形，是客觀上並無顯不可信之情況，前揭證人於
    偵查中之證言自均具有證據能力。
  (三)按被告以外之人於審判外之言詞或書面陳述，因違反直接審
    理及言詞審理之原則，應令其踐行證人具結程序及使被告有
    交互詰問之權利，始符合正當法律程序及憲法賦予人民訴訟
    權及防禦權之旨（司法院大法官會議第384號、第582號解釋
    意旨參照）。又被告以外之人於審判外之言詞或書面陳述，
    係傳聞證據，原則上並無證據能力，刑事訴訟法第159條第1
    項定有明文。本案被害人庚○○；證人庚○○、乙○○、甲○○於司法警察詢問中所為之陳述，係傳聞證據，且查無得
    為證據之例外情形，應無證據能力，合先說明。
二、訊據被告丁○○固坦承於前揭時、地持菜刀砍傷告訴人庚○○之事實，惟矢口否認有何殺人未遂犯行，辯稱：當時其與
    庚○○因擺設攤位問題發生爭吵，庚○○竟持西瓜刀欲殺人
    ，其見狀欲跑至「風潮美髮店」之廚房內躲藏，然庚○○持
    西瓜刀追趕並口喊要殺人，其適見廚房桌上有菜刀1把，即
    拿起菜刀出去反抗，並跑至前揭美髮店大門前，然跑到大門
    前時，因為地面碎石致其滑倒在地，此時其遭庚○○、乙○○分別拿刀砍殺及持旗竿戳打，因其近視眼鏡於衝突之初即
    遭庚○○打落，故其視力不良看見黑影即揮動菜刀抵擋，其
    不知如何劃傷庚○○云云；公設辯護人則為被告辯稱：被告
    與庚○○間並無仇恨，因當時被告遭庚○○等人毆打而出手
    傷人，且庚○○身體受傷部位均非足以致命之處，況被告並
    無殺人動機及犯意，於衝突時亦無出言欲致庚○○死亡，是
    被告係基於正當防衛而為傷害犯行，並無殺人之故意，況證
    人戊○○、乙○○之證述內容前後不一，無足採信，而憑以
    認定被告有殺人犯行云云。經查：
  (一)按告訴人、證人之陳述有部分前後不符，或相互間有所歧異
    時，或因記憶淡忘、或事後迴護被告、或因其他事由所致，
    究竟何者為可採，法院仍得本其自由心證予以斟酌，非謂一
    有不符或矛盾，即應認其全部均為不可採信；尤其關於行為
    動機、手段及結果等之細節方面，告訴人之指陳，難免故予
    誇大，證人之證言，有時亦有予渲染之可能；然其基本事實
    之陳述，若果與真實性無礙時，則仍非不得予以採信（最高
    法院74年臺上字第1599號判例要旨、90年度臺上字第6078號
    判決要旨參照）；況認事採證、證據之取捨及證據證明力之
    判斷，俱屬事實審法院之職權，苟無違證據法則，自不能指
    為違法；是供述證據前後雖有差異或矛盾，事實審法院非不
    可本於經驗及論理法則，斟酌其他情形，作合理之比較，定
    其取捨；其就供述證據之一部，認為真實者，予以採取，亦
    非法則所不許。因之，告訴人或證人供述之證據，前後縱有
    差異，事實審法院依憑告訴人或證人前後之供述證據，斟酌
    其他證據，本於經驗法則與論理法則，取其認為真實之一部
    ，作為論罪之證據，自屬合法（最高法院90年度臺上字第
    6943號判決要旨參照）。
  (二)上揭事實，業據證人即告訴人庚○○於偵訊中證稱：案發
    當時被告過來向其表示：「你在看什麼」等語，其回稱：「
    沒有」，被告則跑回美髮店騎樓下拿刀，朝其手部及背部砍
    殺（參見偵查卷宗第72頁）等語；於本院審理時證稱：當
    時被告以手搭住其肩膀口稱：「你剛才在看什麼」等語，其
    回答稱：「沒有」等語，嗣被告即自花圃旁邊處持菜刀逕朝
    其劉手臂猛砍 1刀，其見狀轉身逃逸，被告仍朝其背部等處
    砍殺其因而跌倒於前揭美髮店門口花圃，被告復持前揭菜刀
    朝其腳部等處揮砍，經其妻乙○○及友人戊○○在場見狀，
    分別喝止及拉扯被告阻止被告繼續砍殺，乙○○且稱「你為
    何把我丈夫殺這樣」，並趁機奪取丁○○手中之菜刀（參見
    本院94年 3月18日審判筆錄）等語；核與證人即告訴人之友
    人戊○○於本院審理中證稱：其從事西瓜批發轉賣予庚○○
    ，案發當日其與庚○○在現場坐在一起喝酒聊天時，被告從
    理髮廳出來，就直接撲壓庚○○在地，其見庚○○將被告推
    開且有流血，此時其才見被告有持刀，被告是壓倒庚○○後
    ，再砍2、3刀，當時其見被告持刀揮動，庚○○用手去擋刀
    子，被告砍完後，庚○○有站起來欲搶及揮掉被告所持之菜
    刀，其與乙○○是上前將被告與庚○○拉開，乙○○並大聲
    勸阻不要砍庚○○，然後庚○○以手揮開被告持刀之手，並
    將被告手上刀子打掉，而庚○○之左手、上身部分流血，且
    褲子及地上均有很多血跡，衝突結束後，被告即騎機車離開
    現場（參見同上本院筆錄）等語；證人即告訴人之妻乙○○
    於偵訊中證稱：案發時其見被告跑過來質問庚○○為何瞪
    人，並將庚○○架走，被告就在理髮店前水龍頭旁盆栽邊拿
    出刀子砍傷庚○○（參見偵查卷宗第71頁）等語；本院審
    理中證稱：案發時其見被告從理髮廳旁邊走出來，當時其夫
    庚○○與戊○○一起坐在花圃邊，被告就走過來，質問庚○○：「你剛才在瞪什麼」，庚○○說：「我沒有瞪你」。被
    告就搭住庚○○肩膀將庚○○帶至約距離花圃10公尺遠之處
    ，然後被告再問庚○○：「你瞪什麼」等語；庚○○說：「
    我沒有瞪你」，因庚○○繼續往前走，被告就在庚○○右後
    方，從水龍頭旁盆栽邊拿出刀子朝庚○○砍背後3、4刀，庚○○轉身與被告面對面，被告把刀子舉起來，庚○○才用手
    抱住頭，然後被告持刀朝庚○○手臂砍 1刀，庚○○就撲倒
    被告，然後被告持刀繼續砍庚○○腳上 2刀，戊○○要去捉
    ，將刀子丟在麵攤前（參見同上本院筆錄）等語之內容大致
    相符，亦核與告訴人身上所受之傷勢相符，雖上揭證人對於
    被告持刀砍殺告訴人身體部分之順序及發生衝突經過之細節
    ，容有差異，然渠等關於被告於前揭時、地持菜刀砍殺告訴
    人庚○○之基本事實，始終如一，揆諸前揭說明，尚難因此
    即謂上揭證人所述與事實全然不符而毫無可信，況本院審理
    詰問上揭證人時，距離案發時間已有 9月之久，證人記憶難
    免因時間經過而有所誤差，故自難僅因證人就過程之細節陳
    述前後有所歧異，即謂證人所有證述均難採信。
  (三)至證人即被告之老闆甲○○雖於本院證稱：案發時其洗澡後
    正打開店門電動門，看見庚○○持西瓜刀，被告倒在地上，
    庚○○之妻乙○○及戊○○壓住被告，庚○○站著持刀作勢
    要砍被告，其要求他們不要如此，其並未無看見被告拿刀，
    現場無人受傷（參見本院94年 3月18日審判筆錄）等語；然
    證人甲○○於偵訊中證稱：案發時其洗澡後正打開店門電動
    門，看見庚○○、庚○○之妻及另外 1名男子壓住被告且徒
    手毆打被告，嗣後庚○○返回車上並持西瓜刀後，才有人受
    傷（參見偵查卷宗第70、71頁）等語，爰審酌證人甲○○之
    上揭證詞對於證人即告訴人庚○○、證人乙○○、戊○○與
    被告拉扯時，有無持刀且現場有無人受傷之重要情節，前後
    竟為不同之陳述，且與上揭證人庚○○、乙○○、戊○○之
    證詞不符，足證證人甲○○上揭證詞顯係迴護被告之詞，不
    足採信；況證人甲○○係於被告砍殺告訴人庚○○後，始自
    美容院內外出查看時，見告訴人庚○○、證人乙○○、戊○○與被告正在拉扯之情狀，是證人甲○○所見既係被告砍殺
    行為完成之後之情狀，亦不足憑此逕為有利於被告事實之認
    定。
  (四)按刑法上殺人與傷害罪之區別，應以加害人有無殺意為斷，
    以戕害他人生命之故意，著手於刺殺之實行而未發生死亡之
    結果，為殺人未遂；倘無使人喪失生命之故意，僅在使其身
    體、健康受到傷害，則為傷害罪，二罪皆發生傷害之結果，
    祗其主觀犯意及身體傷害程度不同而已。被害人所受傷害之
    程度及部位，固不能據為認定有無殺人犯意之唯一標準，但
    被害人所受傷害之程度、部位，及加害人之下手情形如何，
    於審究犯意方面，仍不失為重要參考（最高法院20年非字第
    104號判例、 87年度臺上字第4494號判決要旨參考）；又按
    殺人未遂與傷害之區別，應以實施加害時，有無殺意為斷，
    不能因與被害人無深仇大恨，即認無殺人之故意；被害人所
    受之傷害程度，雖不能據為認定有無殺意之唯一標準，但加
    害人之下手情形如何，於審究犯意方面，仍不失為重要參考
    資料；至其殺意之有無，雖不以兇器之種類及傷痕之多少等
    ，為絕對之認定標準，但加害人下手之部位、用力之程度，
    仍非不可藉為判斷有無殺意之心證依據（最高法院74年度臺
    上字第6585號、84年度臺上字第3179號、87年度臺上字第31
    23號判決要旨參照）。經查：
    (1)被告持以砍殺告訴人庚○○之菜刀，刀刃部分為鋼製材質
      ，長度約 21公分、寬度約9.5公分，刀鋒銳利；刀柄部分
      為木製材質，長度約 11公分，直徑約3.5公分，此有扣案
      菜刀 1把可佐，並經本院勘驗屬實（參見本院94年4月8日
      審判筆錄第27頁）；而告訴人庚○○受有左手肘長12公分
      、深5公分之1處刀傷傷害、左鷹嘴突出骨骨折及尺神經損
      傷；背部長15公分、深5公分；長8公分、深0.5公分；長5
      公分、深0.5公分等3處刀傷傷害及左側肩部長18公分、深
      3公分之刀傷傷害1處及左肩胛骨骨折；右側大腿近骨盆處
      受有各長20公分、深7公分之2處刀傷傷害及右股骨骨折傷
      害，經送醫而倖免於死之事實，此有扣案菜刀 1把，及現
      場照片 6張、財團法人長庚紀念醫院高雄分院（下稱長庚
      醫院）93年6月24日診字第25914號診斷證明書1份、93 年
      10月13日（93）長庚院高字第390228號函檢附之病例影本
      1份（含手術紀錄、護理紀錄、急診紀錄）及傷口照片9張
      （參見偵查卷宗）在卷可參，核屬相符，是告訴人庚○○
      係因被告之攻擊行為，而受有前揭傷害，應堪認定。
    (2)爰審酌被告為智識健全之成年人，持前揭鋒利之菜刀砍向
      告訴人庚○○，雖告訴人庚○○受傷之手、腳及大腿部份
      非屬人體重要致命部位，然告訴人所受傷害均屬深切割傷
      ，並導致肌肉及神經斷裂，甚且造成左鷹嘴突出骨、左肩
      胛骨及右股骨因而骨折，況被告復往告訴人庚○○背部之
      人體重要部位猛砍數刀，且經證人即告訴人妻乙○○、證
      人即告訴人之友人戊○○在場不斷阻止仍未停止，顯見被
      告下手時力道猛重，並由告訴人所受傷勢之深，足徵被告
      持刀下手之兇狠、殺意之堅定，是以被告於持刀砍殺告訴
      人時確有致告訴人於死之犯意，至為灼然。否則，倘被告
      之意僅止於傷害而無取人性命之意思，則儘可僅以刀作勢
      揮動比劃或持傷害性較低之器具攻擊，然其卻係持可重創
      人身甚而危害性命之利刃菜刀，且以朝背部揮砍之方式為
      之，足認被告顯有殺人之犯意至明，雖本件倖因告訴人及
      時送醫急救，而未發生死亡結果，但不能因此認為被告於
      行為時即無殺人之犯意。辯護意旨及被告前揭辯稱無殺人
      之犯意，而為傷害犯行云云，顯難與被告表現其外之客觀
      行為相稱，應屬避重就輕之詞，不足採信。
    (3)至長庚醫院固曾向本院函稱：被害人庚○○於93年 6月19
      日至該院急診就醫時，身上之左肩、左肘、左背及右大腿
      有多處刀傷，其中左肘、左背及右大腿刀傷深及骨頭而造
      成骨折，左肘傷及神經，但生命跡象穩定，無立即生命危
      險等語，此有該院94年2月2日（94）長庚院高字第411232
      號函 1紙在卷可參（參見本院卷宗），然此乃該院就被害
      人庚○○於就醫診療後所為之意見，自無從單憑此據以認
      定被告行為當時無殺人之犯意，故尚不得為被告有利之認
      定。
    (4)被告另辯稱，庚○○將其近視眼鏡打掉，因其視力模糊，
      在害怕之餘就持刀亂揮，其無意間揮砍到庚○○云云，然
      觀之上揭刀刃砍傷係由上而下砍入分別為左手肘深 5公分
      背部深5公分、左側肩部深3公分之傷害，而非表層之劃割
      傷，堪認被告並非持刀揮舞無意間劃割告訴人庚○○身體
      所受之傷，足徵其上述所辯，顯屬卸責之詞，亦不足採信
      。
  (五)被告雖另辯稱：其係先被庚○○持西瓜刀攻擊，始持菜刀自
    衛云云，惟查：
    (1)按對於現在不法之侵害，而出於防衛自己或他人之權利之
      行為，不罰，固為刑法第23條前段所規定。惟依前開規定
      ，正當防衛除於客觀要件須遇有現在不法之侵害外，於主
      觀要件上須有正當防衛情勢之認識，即須有防衛行為事實
      之認識及防衛意思。而所謂防衛意思，包括對於正當防衛
      之情勢、防衛行為事實等之認識，並且出於防衛自己或他
      人權利或法益之認識；而依一般社會經驗法則，互毆係屬
      多數動作構成單純一罪而互為攻擊之傷害行為，縱令一方
      先行出手，而還擊之一方在客觀上苟非單純對於現在不法
      之侵害為必要排除之反擊行為，因其本即有傷害之犯意存
      在，則對其互為攻擊之還手反擊行為，自無主張防衛權之
      餘地（最高法院84年度臺非字第 208號判決要旨參照）；
      又正當防衛必須對於現在不法之侵害始得為之，侵害業已
      過去，即無正當防衛可言。至彼此互毆，又必以一方初無
      傷人之行為，因排除對方不法之侵害而加以還擊，始得以
      正當防衛論。故侵害已過去後之報復行為，與無從分別何
      方為不法侵害之互毆行為，均不得主張防衛權（最高法院
      30 年上字第1040號判例要旨參照）。
    (2)被告係持菜刀逕朝告訴人庚○○身體揮砍數刀，告訴人庚○○倒地時，被告仍持刀接續朝告訴人庚○○揮舞並砍殺
      數刀，又證人乙○○、戊○○見狀欲上前阻止及搶救告訴
      人，並將被告手中菜刀揮落等情已如前述，被告既無遭受
      現在不法之侵害之事實，公設辯護人主張被告所為符合刑
      法之正當防衛要件，應依法減輕其刑等語，自無可採。況
      告訴人庚○○於案發時並無持西瓜刀朝揮砍被告等情，業
      據證人乙○○於本院審理中（參見本院94年 3月18日審判
      筆錄第27頁）證述屬實，雖證人甲○○於本院審理時證稱
      ：當時其看見庚○○持西瓜刀，被告倒在地上，庚○○站
      著持刀作勢要砍被告（參見本院94年 4月8日審判筆錄第5
      頁）云云，然自被告僅受有後頸部及左、右前臂、右胸、
      左膝等處之擦傷、左小腿腫脹、右眼結膜出血之傷勢，此
      有國軍高雄總醫院附設民眾診療服務處93年 6月20日診斷
      證明書 1紙（參見警卷）在卷可參，如告訴人庚○○確有
      持西瓜刀與被告持菜刀互相揮砍，何以僅有告訴人庚○○
      身受重大刀傷，而被告身體均僅受有皮肉輕微擦傷腫脹及
      眼結膜出血之傷害，證人甲○○上揭證述，顯係迴護被告
      之詞，不足採信。從而，被告上揭所辯與社會常情不符，
      亦與前揭證據未合，顯係臨訟卸責之詞，不足採信。
    (3)況縱使告訴人庚○○有持西瓜刀追趕被告之行為，然被告
      已跑回至「風潮美髮店」之廚房內躲藏之事實，業據被告
      所自承，復參酌證人甲○○亦於本院審理中證述：案發之
      美容院鐵捲門正門已經關閉，雖美容院尚有右側側門，側
      門可從美容院內隨意開啟，若自屋外則需以鑰匙開啟，另
      美容院之電話設於進入美容院鐵捲門之美髮室櫃台處（參
      見本院94年4月8日審判筆錄）等語觀之，足見該美容院之
      側門，於案發時自屋外須以鑰匙始得開啟，且前門業已關
      閉，屋內又設有電話等情，應可認定。按常理被告如遭告
      訴人庚○○持西瓜刀追砍，且已自美容院側門逃入廚房內
      ，被告僅需關上側門，再至美髮室櫃臺處撥打電話報警處
      理即足，告訴人庚○○殊無可能進入側門內，被告亦無需
      甘冒自身之危險，另持廚房內之菜刀自屋內衝出朝與告訴
      人庚○○互相對峙之必要。是被告上揭所辯亦與社會常情
      不符，應係臨訟卸責之詞，不足採信。
  (六)綜上所述，被告前揭所辯，均為事後卸責之詞，不足採信，
    本案事證明確，被告殺人未遂犯行，洵堪認定。
三、核被告所為，係犯刑法第271條第2項、第 1項之殺人未遂罪
    。被告已著手於殺人行為之實施，因告訴人庚○○經送醫急
    救後，始未生死亡之結果，其行為尚屬未遂，應依刑法第26
    條前段之規定減輕其刑。公訴人另以94年度偵字第3535號被
    告丁○○殺人未遂案件移送本院併案審理，惟移送併案之犯
    罪事實與本案被告丁○○殺人未遂之犯罪事實相同，故併予
    審酌。爰審酌被告與告訴人並無深仇大恨，僅因告訴人擺設
    攤位糾紛，而對告訴人心生不滿即持刀對告訴人施暴，手段
    兇狠，且致告訴人受有上開有致命危險之傷害，惡性非輕，
    犯罪後猶飾詞卸責，又迄今仍未與告訴人達成和解等一切情
    狀，量處如主文所示之刑。另扣案之菜刀 1把，為被告所有
    且供其犯罪所用之物，業據被告於本院審理時供明在卷，爰
    依刑法第38條第1項第2款規定併予宣告沒收。
四、末按刑法第59條規定犯罪情狀可憫恕者，得酌量減輕其刑，
    固為法院依法得自由裁量之事項，然非漫無限制，必須犯罪
    另有特殊之原因與環境，在客觀上足以引起一般同情，認為
    即予宣告法定低度刑期尤嫌過重者，始有其適用。是為此項
    裁量減刑時，必須就被告全部犯罪情狀予以審酌在客觀上是
    否有足以引起社會上一般人之同情，而可憫恕之情形，始稱
    適法（最高法院88年度臺上字第6683號判決要旨參照）。而
    本案被告犯行，均已如前述，依被告犯罪情狀，僅因認為告
    訴人庚○○擺設攤位位置產生糾紛而心生怨懟，即持銳利之
    菜刀，近距離朝告訴人庚○○身體揮砍，且不只揮刀一次，
    致告訴人庚○○受有前揭刀傷及骨折等傷害，衡情並無何等
    足以引起一般同情之客觀情狀而應予以憫恕，爰不依刑法第
    59條酌減其刑，附此敘明。
據上論斷，應依刑事訴訟法第299條第1項前段，刑法第271條第2
項、第1項、第26條前段、第38條第1項第2款，判決如主文。
本案經檢察官丙○○到庭執行職務。
中　　華　　民　　國　　94　　年　　4 　　月　　22　　日
                    鳳山刑事第3庭審判長法官  張桂美
                                 法      官  林芳華
                                 法      官  唐中興
以上證明與原本無異。
如不服本判決，應於判決送達後10日內，向本院提出上訴狀。
                                 書  記  官  顏宗貝
中　　華　　民　　國　　94　　年　　4 　　月　　22　　日
附錄本案判決論罪科刑法條：
中華民國刑法第271條
殺人者，處死刑、無期徒刑或 10 年以上有期徒刑。
前項之未遂犯罰之。
預備犯第 1 項之罪者，處 2 年以下有期徒刑。
